# 非常规股权投资是否纳入合并的问题

提问人：ywzx117 时间：2022-05-24 11:03:04
业务背景：
本公司系有国有控股的公司，与私企B合资设立的公司A，其中本公司占股比例为51%，在董事会占席3/5，但是董事长由私企B委派，投资协议中约定，本公司不承担公司A的经营亏损，在成立后的三年内，如果公司A业绩未到达合同约定的条件，私企B将按合同约定无条件回购本公司股权（投资成本+固定回报），董事会议事规则并未特殊之处。问题：
【 1 】本公司是否应将其作为股权投资核算，如果不是怎么核算较为恰当
【 2 】本公司是否应该将其纳入合并范围

回答人：chenyiwei
虽然本企业出资51%并派驻3/5的董事，但本企业的出资本金安全和约定收益有较高程度保障，很可能本企业并不实际控制被投资企业，故不应将其纳入合并报表范围（即，本企业在股东会、董事会上的表决权很可能多为保护性的）。
但能否采用权益法则取决于本企业是否仍可享有或承担其部分经营收益，并需关注本企业实际参与其财务、经营决策的情况。

提问人：ywzx117 时间：2022-05-26 10:41:47
陈老师，您好！
说到关于控制，重大影响的判断，我又不免产生了这样的疑虑
在监管指引中，在判断重大影响的标准，好像并不需要考虑本公司是否有意图去参与公司的经营决策，只需要公司在其董事会有席位就行，说明公司有能力影响公司经营决策。
但是您在这个问题中，又还是要求需关注本企业实际参与其财务、经营决策的情况。这样是否矛盾呢？

回答人：chenyiwei
不矛盾。要关注决策参与权和回报可变性的关系。若本企业的出资本金安全和约定收益有较高程度保障，则本企业派驻的董事一般只行使保护性权力，不作为i具有重大影响的依据。